臺灣彰化地方法院刑事判決　　　　　　　96年度易字第1577號
公　訴　人　臺灣彰化地方法院檢察署檢察官
被　　　告　甲○○
上列被告因竊盜案件，經檢察官提起公訴（九十六年度偵字第八
一三六、八三六一號），本院判決如下：
    主  文
甲○○攜帶兇器竊盜，累犯，處有期徒刑拾月；又竊盜未遂，累
犯，處有期徒刑肆月；應執行有期徒刑壹年。
    犯罪事實
一、甲○○前曾於民國九十年十一月二十六日，因殺人未遂案件
    ，經本院以八十九年度少訴字第七號判處有期徒刑二年九月
    ，緩刑五年，緩刑期內付保護管束確定，後上開緩刑經撤銷
    ，經入監執行後，於九十三年十月七日假釋付保護管束，上
    開保護管束已於九十三年十二月二十七日期滿未經撤銷而視
    為執行完畢；後又於九十四年十二月五日、九十四年十二月
    十九日、九十五年五月十四日，因違反毒品危害防制條例、
    竊盜等案件，分別經本院以九十四年度訴字第一五八六號、
    九十四年度易字第一三六０號及臺灣雲林地方法院以九十五
    年度易字第一二七號，各判處有期徒刑一年、六月、一年確
    定，後上開三件確定判決再經臺灣雲林地方法院於九十五年
    七月二十四日以九十五年度聲字第八六六號裁定定其應執行
    之刑為有期徒刑二年四月，嗣因中華民國九十六年罪犯減刑
    條例公告施行，再經臺灣雲林地方法院於九十六年七月十六
    日以九十六年度聲減字第二九號裁定減刑及定其應執行之刑
    為有期徒刑一年二月，並於九十六年七月十六日因徒刑執行
    完畢出監（原指揮書執畢日期為九十七年二月二十二日，惟
    經減刑之指揮書執畢日期為九十六年七月十六日，縮刑後之
    期滿日則為九十六年六月十六日）。詎不知警惕，僅因缺錢
    可供花用，猶先後為下列竊盜行為：
  (1)於九十六年八月三十日上午十一時許（屬白天），途經彰化
    縣和美鎮○○里○○路一一一號，見該住宅內無人在家，認
    有機可乘，竟突萌為自己不法所有之意圖，先以徒手之方式
    將鋁門往上抬起再往後推開之方式（未毀損鋁門）開門進入
    乙○○上址住處（無故侵入住宅部分未據告訴），隨即復持
    拿置放屋內屬屋主乙○○所有客觀上足以對人之生命、身體
    造成危險性之兇器剪刀一支（長約二十公分，未扣案），並
    持剪刀撬開抽屜（非屬安全設備），且於撬開抽屜時將剪刀
    前端折斷（毀損部分均未據告訴），以此方式竊得乙○○所
    有之價值新臺幣（下同）三千元之銀質紀念幣乙只，迨於同
    日上午十一時三十八分，適甲○○得手後正欲離去之際，為
    乙○○發覺報警當場查獲。
  (2)於九十六年九月六日上午十時三十分許（屬白天），適途經
    彰化縣和美鎮○○路十一號，因見該住宅內似無人在家，認
    有機可乘，竟突萌為自己不法所有之意圖，先佯按門鈴確定
    屋內確定無人，隨即以徒手之方式將鋁門往上抬起再往後推
    開之方式（未毀損鋁門）開門進入丁○○上址住處（無故侵
    入住宅部分未據告訴），嗣其正以目光搜尋屋內財物尚未竊
    得任何物品之際，速即為住在隔壁之丙○○發覺而高呼小偷
    ，甲○○則立即趴在地板躲避，惟仍為據報前往之員警當場
    查獲，始未得逞。
二、案經彰化縣警察局和美分局報請臺灣彰化地方法院檢察署檢
    察官偵查起訴。
    理  由
壹：有關於證據能力部分：
    本案全部卷證所涵括之供述證據（含書面），公訴人及被告
    甲○○於本院審理時均當庭表示同意作為證據（見本院九十
    六年十一月十四日審判筆錄），且經本院審酌各該言詞陳述
    、書面陳述作成時之情況及與本案之關係，認後述所引用全
    部證據之證據能力均無疑義，合先敘明。
貳：有關於認定犯罪事實部分：
一、上揭竊盜二次之犯罪事實業據被告甲○○於本院審理時均坦
    承不諱，核證人即被害人乙○○（明確結證稱：被告係持伊
    家中之剪刀破壞抽屜行竊）、丁○○二人於本院審理時到庭
    結證所指證之失竊情節相符，另犯罪事實一、(2)部分並經證
    人即現場目擊者丙○○於警詢時證述屬實。此外，復有由被
    害人乙○○所出具之贓物認領保管單一紙及彰化縣和美鎮○
    ○里○○路一一一號失竊現場照片四幀（其中一幀照片內容
    即係被告手指供行竊所用之剪刀）附卷可稽，足認被告之自
    白核與事實相符，均堪採信。又被告所持以供行竊犯罪事實
    一、(1)所用之剪刀一支（見彰化縣警察局和美分局和警分偵
    字第０九六００一六一六二號警卷第十五頁下一張照片），
    係屬鐵器在客觀上已足以對他人之生命、身體（如頸部、眼
    睛等）構成威脅，而具有危險性，自係屬兇器無誤。另經本
    院當庭詢之被告亦坦承：因為找不到工作，沒有錢才會偷東
    西等語（詳見本院九十六年十一月十四日審判筆錄），顯見
    被告確有為自己不法所有之意圖甚明。再參酌以被告先後二
    次行竊之時間係間隔七日，且被告於九十六年八月三十日行
    竊時係當場為警所查獲，並經檢察官訊問後始為釋放，足認
    被告於九十六年九月六日所為犯罪事實一、(2)部分之竊盜犯
    行，應係另行起意無誤，本件事證明確，被告犯行均洵堪認
    定。
二、按竊盜罪既遂與未遂之區別，應以所竊之物已否移入自己權
    力支配之下為標準。若已將他人財物移歸自己所持，即應成
    立竊盜既遂罪，至其後將已竊得之物遺棄逃逸，仍無妨於該
    罪之成立（最高法院十七年上字第五０九號判例意旨參照）
    。又按若以行竊之意思接近財物，並進而物色財物，即可認
    為竊盜行為之著手【最高法院八十二年度第二次刑庭會議（
    二）、最高法院八十四年度臺上字第四三四一號判決意旨參
    照】。另按刑法第三百二十一條第一項第三款之攜帶兇器竊
    盜罪，係以行為人攜帶兇器竊盜為其加重條件，此所謂兇器
    ，其種類並無限制，凡客觀上足對人之生命、身體、安全構
    成威脅，具有危險性之兇器均屬之，且祇須行竊時攜帶此種
    具有危險性之兇器為已足，並不以攜帶之初有行兇之意圖為
    必要（最高法院七十九年度台上字第五二五三號判例要旨可
    供參照）；另按兇器不論係於未行竊前即攜帶持有或在竊盜
    現場臨時持以行竊，均應論以攜帶兇器竊盜【七十五年十一
    月二十五日（七五）廳刑一字第九九五號函研究意見參見】
    。故核被告甲○○就犯罪事實一、(1)部分所為，係犯刑法第
    三百二十一條第一項第三款攜帶兇器竊盜之加重竊盜罪。又
    被告於本院審理時就犯罪事實一、(1)部分既自承其有手持屋
    主所有之剪刀一支行竊之事實，則公訴意旨認此部分應依刑
    法第三百二十條第一項之普通竊盜罪處斷，即有未洽，然起
    訴之社會基本事實相同，爰依法就此部分變更起訴法條。另
    被告甲○○就犯罪事實一、(2)部分所為，則係犯刑法第三百
    二十條第三項（公訴人誤繕為第二項）、第一項之普通竊盜
    未遂罪。被告所犯上開攜帶兇器竊盜罪及普通竊盜未遂罪二
    罪之間，因犯意各別，且行為時、空非屬緊密，所侵害之法
    益又非屬同一，應予分論併罰。再查被告前曾於九十年十一
    月二十六日，因殺人未遂案件，經本院以八十九年度少訴字
    第七號判處有期徒刑二年九月，緩刑五年，緩刑期內付保護
    管束確定，後上開緩刑經撤銷，經入監執行後，於九十三年
    十月七日假釋付保護管束，上開保護管束已於九十三年十二
    月二十七日期滿未經撤銷而視為執行完畢；後又於九十四年
    十二月五日、九十四年十二月十九日、九十五年五月十四日
    ，因違反毒品危害防制條例、竊盜等案件，分別經本院以九
    十四年度訴字第一五八六號、九十四年度易字第一三六０號
    及臺灣雲林地方法院以九十五年度易字第一二七號，各判處
    有期徒刑一年、六月、一年確定，後上開三件確定判決再經
    臺灣雲林地方法院於九十五年七月二十四日以九十五年度聲
    字第八六六號裁定定其應執行之刑為有期徒刑二年四月，嗣
    因中華民國九十六年罪犯減刑條例公告施行，再經臺灣雲林
    地方法院於九十六年七月十六日以九十六年度聲減字第二九
    號裁定減刑及定其應執行之刑為有期徒刑一年二月，並於九
    十六年七月十六日因徒刑執行完畢出監（原指揮書執畢日期
    為九十七年二月二十二日，惟經減刑之指揮書執畢日期為九
    十六年七月十六日，縮刑後之期滿日則為九十六年六月十六
    日），有臺灣彰化地方法院檢察署刑案資料查註紀錄表、臺
    灣高等法院被告前案紀錄表及臺灣高等法院在監在押全國紀
    錄表各一份附卷可稽，被告前受有期徒刑執行完畢，於五年
    以內故意再犯本件有期徒刑以上之二罪，為累犯，均應依刑
    法第四十七條第一項之規定各加重其刑。末查被告就犯罪事
    實一、(2)部分既已以竊盜為目的，侵入他人住宅，接近財物
    進而物色財物，而達於著手竊盜行為之實行而未遂，爰依刑
    法第二十五條第二項之規定減輕其刑，至此部分（指犯罪事
    實一、(2)）刑有加重及減輕者，並依法先加後減之。爰審酌
    被告之平日素行不良曾有多次竊盜犯行、二次犯罪之動機與
    目的各僅為貪圖一時之私利、二次竊盜犯罪之手段、犯罪事
    實一、(1)部分竊盜所竊得財物之價值、於白天以侵入他人住
    宅之方式為竊盜行為，對社會治安所生危害之程度甚巨及犯
    罪後坦承犯行態度尚屬良好等一切情狀，分別量處如主文所
    示之刑，並定其應執行之刑，以示懲儆（因本件被告犯罪時
    間均係在九十六年四月二十四日以後，故不符合中華民國九
    十六年罪犯減刑條例之減刑條件）。
三、至未扣案之剪刀一支，經詢之被告雖坦承係供其犯本件犯罪
    事實一、(1)所用之物，惟再質之被告復供稱該剪刀一支，並
    非屬其所有，而係屋主所有之物，此亦經證人即屋主乙○○
    於本院審理時結證屬實，又非屬違禁物，核與沒收之要件不
    符，爰不予宣告沒收之。
據上論斷，應依刑事訴訟法第二百九十九條第一項前段、第三百
條，刑法第三百二十一條第一項第三款、第三百二十條第一項、
第三項、第二十五條第二項、第四十七條第一項、第五十一條第
五款，刑法施行法第一條之一第一項、第二項前段，判決如主文
。
本案經檢察官余建國到庭執行職務。
中　　華　　民　　國　九十六　年　十一　月　  二十八　日
                  刑事第五庭    法  官  許旭聖
以上正本證明與原本無異。
如不服本判決，應於判決送達後十日內，向本院提出上訴書狀「
切勿逕送上級法院」，上訴書狀應「敘述具體上訴理由」，並按
他造當事人之人數附具繕本，上訴於臺灣高等法院臺中分院。
中　　華　　民　　國　九十六　年　十一　月　  二十八　日
                                書記官  黃幼華
附錄本案論罪科刑法條：
刑法第三百二十一條：
犯竊盜罪而有左列情形之一者，處六月以上五年以下有期徒刑：
一、於夜間侵入住宅或有人居住之建築物、船艦，或隱匿其內而
    犯之者。
二、毀越門扇、牆垣或其他安全設備而犯之者。
三、攜帶兇器而犯之者。
四、結夥三人以上而犯之者。
五、乘火災、水災或其他災害之際而犯之者。
六、在車站或埠頭而犯之者。
前項之未遂犯，罰之。
刑法第三百二十條第一項：
意圖為自己或第三人不法之所有，而竊取他人之動產者，為竊盜
罪，處五年以下有期徒刑、拘役或五百元以下罰金。
刑法施行法第一條之一：
中華民國九十四年一月七日刑法修正施行後，刑法分則編所定罰
金之貨幣單位為新臺幣。
九十四年一月七日刑法修正時，刑法分則編未修正之條文定有罰
金者，自九十四年一月七日刑法修正施行後，就其所定數額提高
為三十倍。但七十二年六月二十六日至九十四年一月七日新增或
修正之條文，就其所定數額提高為三倍。
